臺灣高等法院高雄分院刑事裁定　　　　 100年度聲再字第14號
再審聲請人
即受判決人　施添發
上列聲請人因傷害等案件，對於本院99年度上易字第830 號中華
民國100 年1 月12日確定判決（臺灣高雄地方法院98年度訴字第
1451號、臺灣高雄地方法院檢察署98年度偵字第3102號），聲請
再審，本院裁定如下：
    主  文
再審之聲請駁回。
    理  由
一、本件聲請再審意旨略以：(一)刑事訴訟法第421 條「不得上訴
    於第三審法院之案件，除前條規定外，其經第二審確定之有
    罪判決，如就足生影響於判決之重要證據漏未審酌者，亦得
    為受判決人之利益，聲請再審。」及同法第420 條第1 項第
    6 款「因發現確實之新證據，足認受有罪判決之人應受無罪
    、免訴、免刑或輕於原判決所認罪名之判決者。」查受判決
    人在100 年1 月19日收受鈞院99上易830 號判決書，同日拜
    讀後，因對恐嚇張碧珠事認有釐清事實外，傷害張碧珠部分
    ，認罪，特呈證物如下。(二)受判決人為禁治產人洪育靜受訟
    之累，在案發時證人黃俊嘉身強體壯，與被告母親施高花忍
    、80高齡身材嬌小之人不同，且當被告要求停車時，表示不
    坐計程車了（因張碧珠開計程車連復興路派出所、二聖路都
    不知道），張碧珠就生氣，緊急煞車，才會看到許秋煌臨檢
    就停在馬路中間，被告才打她。(三)因警方吳僑昇公然在警局
    、我母親面前毆打受判決人，受判決人之母至今仍彙憤難平
    ，本案張碧珠在右證物三、刑事告訴狀12頁、13頁、14頁，
    與警員吳橋昇串通公務登載不實，指稱「受判決人的傷，有
    遭到後照鏡噴到臉部而受傷」，明顯指鹿為馬、顛倒是非黑
    白，且在警局內，張碧珠在她朋友吳橋昇員警藉勢藉端打傷
    受判決人下，何來心生畏懼，檢察官一審太忙、二審庭上工
    作又太多，未加審酌，故受判決人提本案再審自屬有據。(四)
    且張碧珠男友、兒子要求受判決人賠新台幣（下同）10萬元
    未果，在一審判決時公然在地院大門等受判決人（幸高地院
    法警帶離），鈞院未加審酌，受判決人在警局時受員警10多
    名控制、逮捕，何有能力恐嚇張碧珠，反而是被打傷眼睛，
    詳見刑事告訴狀內員警偽證事實，及受判決人醫生證明及警
    政署二公函，足認受判決人在復興派出所內係被害人，縱因
    一時吵架脫口而出「你給我小心一點」、「你不要讓我在外
    面遇到你」等話，在警局內已被制服，接被毆打成傷，實不
    構成恐嚇法定構成要件等為此提起本件再審云云。
二、按刑事訴訟法第420 條第1 項第6 款所謂發現確實之新證據
    ，係指該證據於事實審法院判決前已經存在，為法院、當事
    人所不知，不及調查斟酌，至其後始行發見之證據，且就形
    式上觀察，能認原確定判決錯誤者而言。如已經提出之證據
    於判決時漏未審酌，則除對於不得上訴於第三審法院之案件
    ，經第二審確定之判決，合於同法第421 條規定再審條件得
    依該法條聲請再審外，非此所稱之發現新證據，不得據以聲
    請再審（最高法院79年度台抗字第383 號裁定要旨可佐）；
    又就上開證據本身形式上觀察，固不以絕對不須經過調查程
    序為條件，但必須顯然可認為足以動搖原有罪確定判決，而
    為受判決人無罪、免訴、免刑或輕於原判決所認罪名之判決
    者為限。故受理聲請再審之最後事實審法院，應就聲請再審
    理由之所謂「新證據」，是否具備事實審判決前已經存在，
    為法院、當事人所不知，事後方行發見之「嶄新性」，及顯
    然可認足以動搖原有罪確定判決，應為無罪、免訴、免刑或
    輕於原判決罪名之「顯然性」二要件，加以審查，為判斷應
    否准予開始再審之準據（最高法院93年度台抗字第98號裁定
    要旨足參）。
三、經查：(一)再審聲請人所提出之台灣高雄地方法院100 年1 月
    17日100 雄院高民陽100 年度全字第1 號通知，係通知再審
    聲請人施添發繳納裁判費1,000 元，與本案無關，應非屬「
    本身形式上觀察，毌須經調查程式，顯然可認為足以動搖原
    確定判決」之「新證據」。(二)至100 年1 月17日刑事告訴狀
    ，告訴人為施添發，被告為張碧珠、吳橋昇，為施添發狀告
    被告犯公務員登載不實、傷害、偽證，該刑事告訴狀內容僅
    為施添發告訴之事實經過，應非屬「本身形式上觀察，毌須
    經調查程式，顯然可認為足以動搖原確定之判決者」。(三)卷
    附之阮綜合醫療社團法人阮綜合醫院98年11月21日診斷證明
    書（姓名：施添發，病名：右眼皮血腫、右眼挫傷、右腕挫
    傷、急性聲帶炎），該診斷證明書係於98年11月21日所開立
    ，應非屬「新證據」，並且被告所辯關於在警局遭毆打部份
    ，於一審判決中已說明不採之理由（請參見判決書第10頁至
    第11頁），而該診斷證明書亦不足以推翻原確定判決所認定
    之罪名，故亦不符刑事訴訟法第421 條之規定。(四)再審聲請
    人所提之高雄市政府警察局98年賠議字第005 號拒絕賠償理
    由書，再審聲請人施添發主張在復興派出所遭警員打傷，因
    此請求國家賠償遭拒，於98年6 月間已作成，應非屬「新證
    據」。並且被告所辯關於在警局遭毆打部份，於一審判決中
    已說明不採之理由（請參見判決書第10頁至第11頁），而該
    拒絕賠償理由書亦不足以推翻原確定判決所認之罪名，故亦
    不符刑事訴訟法第421 條之規定。(五)至於所提出本案被害人
    張碧珠、證人黃俊嘉之警詢筆錄，係關於被告所稱在警局遭
    毆打部分，一審判決中已說明不予採信之理由（請參見判決
    書第10頁至第11頁），該筆錄亦不足以推翻原確定判決所認
    定之罪名，故亦不符刑事訴訟法第421 條之規定。(六)證人龔
    芝萱、吳僑昇於台灣高雄地院98訴字第1451號99年4 月14日
    審判筆錄，證人龔芝萱之證言與本案無關，至證人吳僑昇之
    證言除表示有聽見被告恐嚇吳碧珠之內容外，其餘均為被告
    妨害公務及回答被告自稱遭毆打之事，亦無「重要證據漏未
    審酌」之可言。(七)又內政部警政署100 年1 月13日警署刑都
    字第1000062167號、0000000000號，100 年1 月18日警署法
    字第1000065928號函，係對施添發之函覆，為關於員警服務
    態度及聲請國家賠償事項，與本案無關，亦非屬「新證據」
    。是上開聲請意旨所提出書證等證據或於原確定判決前均已
    經存在，已非屬於原審確定判決後始行發見之證據，自不符
    上開所述聲請再審之「嶄新性」要件，或屬業經原確定判決
    認定再審聲請人傷害、恐嚇危害安全罪予以審酌之證據，經
    核原確定判決之採證認事並無明顯違反經驗、論理法則之情
    ，亦無顯然可認為足以動搖原有罪確定判決、或足生影響於
    判決之重要證據漏未審酌而為聲請人無罪之情，亦不符上開
    所述聲請再審之「顯然性」要件。
四、綜上所述，聲請人所指上開「發現確實之新證據」或「足生
    影響於判決之重要證據漏未審酌」，依據上開說明，均不構
    成「發現確實之新證據」、「足生影響於判決之重要證據漏
    未審酌」之准予開始再審理由，即核與刑事訴訟法第420 條
    第1 項第6 款、第421 條規定之再審要件不符，本件再審之
    聲請無理由，應依同法第434條第1 項裁定如主文。
中    華    民    國  100     年    2     月    1     日
                刑事第二庭  審判長法  官  林正雄
                                  法  官  邱明弘
                                  法  官  黃壽燕
以上正本證明與原本無異。
不得抗告。
中    華    民    國  100     年    2     月    1     日
                                  書記官  戴志穎